【裁判字號】    95,上易,811
【裁判日期】    950530
【裁判案由】    詐欺
【裁判全文】
臺灣高等法院刑事判決                 95年度上易字第811號
上  訴  人
即  被  告  甲○○
選任辯護人  陳石山律師
上列上訴人因詐欺案件，不服臺灣臺北地方法院94年度易字第
2270號，中華民國95年3月31日第一審判決（起訴案號：臺灣臺
北地方法院檢察署93年度偵字第19676號），提起上訴，本院判
決如下：
    主  文
上訴駁回。
甲○○緩刑肆年。
    事  實
一、甲○○係臺北市松山區鵬程里十三鄰鄰長，與乙○○（起訴
    書誤載為鐘永隆，併予更正）係臺北市松山區延壽國民住宅
    社區之鄰居，詎甲○○明知並未實際投資任何寬頻網路業務
    ，竟意圖為自己不法之所有，而基於詐欺取財之犯意，於民
    國九十年十二月十六日，前去臺北市○○區○○路一八八巷
    六號二樓乙○○之住處，向乙○○佯稱：伊正要經營「T1－
    極速飆網」寬頻網路之出租生意，乙○○夫妻均屬殘障，生
    活清苦，如能投資，定會賺錢，而得改善以後之生活云云，
    並保證收受乙○○之投資款後會書立收據，亦會每月提供帳
    冊以供核閱，藉以取信乙○○，致乙○○陷於錯誤誤認可投
    資甲○○之寬頻業務，而應允投資，除籌湊其自有新臺幣（
    下同）五萬元現金外，另向其妻妹連秀香調借二十萬元，而
    接續於九十年十二月十七日，自乙○○臺北銀行股份有限公
    司（現合併改制為臺北富邦商業銀行股份有限公司，下稱臺
    北富邦銀行）南港分行帳戶（帳號：0000000000
    00號）內匯款十萬元至甲○○在臺北富邦銀行民生分行所
    開立之000000000000號帳戶內，再由連秀香自
    其中國信託商業銀行帳戶（帳號：00000000000
    0，原萬通銀行汐止分行帳號：000000000000
    00號）內匯款五萬元至甲○○之上開帳戶，並於九十年十
    二月十八日，自乙○○臺北富邦銀行南港分行帳戶（帳號：
    000000000000號）內匯款五萬元至甲○○上開
    帳戶，乙○○又於九十一年二月十五日在其上開住處內，復
    交付現金五萬元予甲○○，共計交付予甲○○二十五萬元投
    資款，詎甲○○收受前開款項得手後，竟未用以投資「T1－
    極速飆網」寬頻網路之出租生意，且亦否認乙○○曾參與前
    開投資，經乙○○再三追問後，甲○○雖於九十二年十一月
    四日、九十二年十二月十九日、九十三年一月二十日分別轉
    帳還款二萬元、一萬元、一萬元予乙○○，並同意九十三年
    農曆春節前還清其餘二十一萬元欠款，然甲○○嗣又拒不還
    款，乙○○始知受騙。
二、案經乙○○訴由臺北市政府警察局松山分局報告臺灣臺北地
    方法院檢察署檢察官偵查起訴。
    理  由
一、訊據被告甲○○對於上揭事實坦承不諱，並經告訴人乙○○
    於原審指證綦詳，另有有臺北富邦銀行民生分行被告之00
    0000000000號帳戶存款明細表、臺北富邦銀行南
    港分行告訴人之000000000000號帳戶存款明細
    表、玉山商業銀行板橋分行連秀香00000000000
    0號帳戶存款明細表、中國信託商業銀行連秀香00000
    0000000號帳戶（原萬通銀行汐止分行帳號：000
    00000000000號）存款明細表等匯款資料（見偵
    卷第二二、三八、四五、四七、五三、五七、五八、七五、
    七七至七八之一頁）及告訴人提出其上記載被告住處電話號
    碼之「T1－極速飆網」寬頻網路宣傳廣告單影本在卷足憑（
    見偵卷第七頁），被告認罪之自白核與事時相符，事證明確
    ，被告上揭詐欺取財犯行，可以認定，自應依法論科。
二、核被告所為，係犯刑法第三百三十九條第一項之詐欺取財罪
    。被告以投資寬頻網路業務而詐術，接續由告訴人處詐得二
    十五萬元，為接續犯。原審調查後，以被告罪證明確，依刑
    法第三百三十九條第一項，罰金罰鍰提高標準條例第一條前
    段規定，並爰審酌被告為貪圖己利假借投資之名而詐取告訴
    人之財物、與告訴人為鄰居關係、告訴人夫妻身患肢體障礙
    謀生能力較一般人薄弱、被告佯稱投資寬頻業務之犯罪手段
    、平日素行尚屬良好、所詐得財物之金額、犯後飾詞狡辯顯
    無悔意之態度及已返還四萬元予告訴人等一切情狀，因認檢
    察官求刑二年尚嫌過重，量處被告有期徒刑七月，認事用法
    ，均無違誤，量刑亦屬妥適，被告上訴指摘原審判決，為無
    理由，自應予駁回。末查，被告未曾受有期徒刑以上刑之宣
    告，有本院被告全國前案紀錄表可稽，其原審判決後，亦深
    具悔悟，坦承犯行，並與告訴人達成和解，當庭返還向告訴
    人詐得之全部金額，有本院附帶民事訴訟和解筆錄可稽，告
    訴人亦表示原宥，信其經此次刑之宣告，應知惕免，信無再
    犯之虞，本院認其所宣告之刑，以暫不執行為適當，爰併宣
    告緩刑四年，用啟自新。
據上論斷，應依刑事訴訟法第368條，刑法第74條第1款，判決如
主文。
本案經檢察官謝英民到庭執行職務。
中    華    民    國    95    年    5    月    30    日
                  刑事第二庭審判長法  官  蔡國在
                                  法  官  孫惠琳
                                  法  官  江振義
以上正本證明與原本無異。
不得上訴。
                                  書記官  劉文美
中    華    民    國    95    年    5    月    30    日
附錄論罪科刑法條全文
刑法第三百三十九條
意圖為自己或第三人不法之所有，以詐術使人將本人或第三人之
物交付者，處五年以下有期徒刑、拘役或科或併科一千元以下罰
金。
以前項方法得財產上不法之利益或使第三人得之者，亦同。
前二項之未遂犯罰之。


司法院資訊處製作；財團法人民間司法改革基金會備份。
